臺灣臺北地方法院民事裁定　　　　　　　 96年度整抗字第3號
抗　告　人　中國力霸股份有限公司
法定代理人　甲○○
上列抗告人聲請公司重整事件，對於本院民國96年6月26日96
年度整字第1 號裁定，提起抗告，本院裁定如下
    主  文
抗告駁回。
抗告程序費用新臺幣壹仟元由抗告人負擔。
    理  由
一、本件抗告意旨略以：本件重整之聲請係由全體董事事前同意
    ，並於事後簽署會議紀錄，已具備會議合同決議之目的，核
    與公司法第282條第2項之立法意旨並無不符，為兼顧債權人
    及公司員工之利益，爰聲請廢棄原裁定，准予重整等語。
二、按公開發行股票或公司債之公司，因財務困難，暫停營業或
    有停業之虞，而有重建更生之可能者，固得由公司或繼續六
    個月以上持有已發行股份總數百分之十以上股份之股東或相
    當於公司已發行股份總數金額百分之十以上之公司債權人向
    法院聲請重整，但公司為此聲請時，應經董事會以董事三分
    之二以上之出席及出席董事過半數同意之決議行之，公司法
    第282條定有明文。又重整之聲請程序不合者，或聲請書狀
    所記載事項有虛偽不實者，法院應裁定駁回重整之聲請，此
    復為公司法第283條之1第1款以及第285條之1第3項第1款所
    明定。
三、查本件抗告人係基於所聲請重整公司本人之地位提出本件聲
    請，依前揭公司法第282條第2項規定，自應經董事會以董事
    三分之二以上之出席及出席董事過半數同意之決議通過始得
    行之，然而，聲請人雖提出形式上該公司董事會曾於95年12
    月29日，以第18屆第15次董事會議作成向法院聲請重整之決
    議之議事錄一份為證，惟該議事錄作成之過程，實際上並無
    在所載時間、地點召集該會議等事實，在該議事錄上簽名之
    董事陳明海、王令台、王令一、甲○○等人，均係在事後獲
    告知該議事錄所載內容為何後，旋即應要求在該議事錄上簽
    名等情，業據其等在原審言詞辯論期日陳明無訛（參見原審
    卷二第21頁之96年4月2日言詞辯論筆錄），抗告人抗告意旨
    對事實上並未曾召開該董事會一節亦不爭執，已可見抗告人
    本件重整之聲請，未踐行「董事會以董事三分之二以上之出
    席及出席董事過半數同意之決議」之法定程序，參諸股份有
    限公司之董事會屬於公司之意思決定機關，依公司法第203
    條等規定，必須以會議之方式行使其權限，對於該會議事前
    召集之程序、通知等行為更有明文規範，均可見該規範目的
    即在透過此召開會議之形式，不僅可取決董事之多數意見，
    更使董事彼此間能有適當機會交換意見、協議，以利聚集董
    事之知識及經驗，且亦促使參與之董事能慎重、妥適行使其
    權限，故若無會議之方式，而逕以書面同意等方式為意思之
    決定，自與董事會之意思決定須以會議決議之規定相違，更
    難謂該公司已有此意思決定存在；是以，抗告人公司之董事
    既未曾召集董事會並以決議方式為本件重整之聲請，自不得
    僅以事後超過三分之二董事有在該議事錄文件上簽名一事，
    即得謂已踐行公司法第282條第2項所規定之程序，抗告人之
    法定代理人遽以公司名義聲請重整，於法即有未合。況且，
    以該議事錄所載有該董事會議存在，所載明時間、地點等亦
    均不實而言，抗告人所提出聲請書狀中記載之事項，顯有虛
    偽不實之情形，依前述同法第285條之1第3項第1款規定，亦
    應駁回其重整之聲請。
四、綜上所述，原審裁定以本件重整之聲請程序顯然未符合公司
    法第282條第2項之程序要件，並有聲請書狀所記載事項有虛
    偽不實等為由，而裁定駁回重整之聲請，並無違誤，抗告意
    旨仍求予廢棄原裁定，委無理由，應予駁回。
五、據上論結，本件抗告為無理由，爰依非訟事件法第21條第2
    項、第46條，公司法第314條，民事訴訟法第495條之1第1項
    、第449條第1項、第78條，裁定如主文。
中　　華　　民　　國　　96　　年　　8 　　月　　9 　　日
                  民事第五庭  審判長法  官  翁昭蓉
                                    法  官  陶亞琴
                                    法　官　林麗真
以上正本係照原本作成
如對本裁定再為抗告，僅得以適用法規顯有錯誤為理由，且經本
法院許可為限，並須於裁定送達後10日內向本院提出抗告狀，及
繳納抗告費新臺幣1,000元
中　　華　　民　　國　　96　　年　　8　　月　　10　　日
                    　　　　　　書記官　李承翰
